【裁判字號】    98,易,3473
【裁判日期】    990304
【裁判案由】    竊盜
【裁判全文】
臺灣板橋地方法院刑事判決              98年度易字第3473號
公  訴  人  臺灣板橋地方法院檢察署檢察官
被      告  丙○○
上列被告因竊盜案件，經檢察官提起公訴（98年度偵字第28443
、32486 號），被告於準備程序中就被訴事實為有罪之陳述，經
本院合議庭裁定由受命法官獨任進行簡式審判程序，判決如下：
    主  文
丙○○共同攜帶兇器毀壞門扇竊盜，累犯，處有期徒刑拾壹月。
扣案之扳手、活動扳手、鯉魚鉗、鐵撬、鐵鎚及油壓剪各壹支均
沒收。
    事  實
一、丙○○曾於民國94年間，因違反廢棄物清理法案件，經本院
    以94年度訴緝字第44號判處有期徒刑2 年，再經臺灣高等法
    院、最高法院分別以94年度上訴字第2365號、95年度臺上字
    第277 號駁回上訴確定；又於94年間，因詐欺案件，經本院
    以94年度易字第1452號判處有期徒刑7 月確定；復於95年間
    ，因偽造文書案件，經本院以95年度簡字第2329號判處有期
    徒刑4 月確定；上開3 罪經臺灣高等法院以96年度聲減字第
    1704號裁定各減刑為有期徒刑1 年、3 月又15日、2 月，應
    執行有期徒刑1 年4 月確定，業於96年7 月18日執行完畢。
    詎丙○○仍不知悔改，竟與丁○○（業由本院於99年2 月11
    日判處有期徒刑7 月，緩刑2 年，緩刑期間付保護管束）共
    同基於意圖為自己不法所有之犯意，於98年10月11日4 時49
    分許，由丙○○以0000000000號行動電話門號與丁○○之00
    00000000號行動電話門號連絡行竊之事宜，並於同日10時許
    ，由丙○○攜帶其所有客觀上足以危害人之生命、身體安全
    ，可供兇器使用之扳手、活動扳手、鯉魚鉗、鐵撬、鐵鎚及
    油壓剪各1 支，由丁○○與丙○○一同騎乘機車，前往甲○○及乙○○位於臺北縣林口鄉○○路358 巷29號之住處，共
    同以上開工具之鐵撬、鐵鎚毀壞該屋門扇後，侵入該屋（侵
    入住宅部分未據告訴），由丁○○在1 樓把風，丙○○前往
    2 樓竊取甲○○所有之公事包1 個（內含土耳其里拉50元、
    泰銖4060元、美金1401元、歐元820 元、人民幣1160元、港
    幣8020元、日幣42萬2000元）得手，甫欲逃離現場時，旋遭
    返家之乙○○撞見，追呼抓賊，甲○○亦上前追捕丁○○未
    果。嗣經甲○○及乙○○報警處理後，於同日12時30分許，
    為警在上址附近草叢中捕獲未能逃離之丙○○，並扣得上開
    公事包1 個、扳手、活動扳手、鯉魚鉗、鐵撬、鐵鎚及油壓
    剪各1 支，始悉上情。
二、案經甲○○訴由臺北縣政府警察局新莊分局移送臺灣板橋地
    方法院檢察署檢察官偵查起訴。
    理  由
一、本案被告丙○○所犯係死刑、無期徒刑、最輕本刑為3 年以
    上有期徒刑以外之罪，其於準備程序中就前揭被訴事實為有
    罪之陳述，經受命法官告知簡式審判程序之旨，並聽取其與
    公訴人之意見後，本院認無不得或不宜改依簡式審判程序進
    行之情事，依刑事訴訟法第273 條之1 第1 項、第284 條之
    1 規定，裁定本案由受命法官獨任進行簡式審判程序；且依
    刑事訴訟法第273 條之2 及第159 條第2 項規定，不適用傳
    聞法則有關限制證據能力之相關規定，合先敘明。
二、上揭犯罪事實，業據被告丙○○於警詢時、偵查中、本院準
    備程序及審理時均自白不諱，亦據同案被告丁○○於偵查中
    、本院準備程序及審理時均坦認在卷，核與告訴人甲○○、
    被害人乙○○於警詢時之指證情節相符，並有臺北縣政府警
    察局新莊分局搜索扣押筆錄、扣押物品目錄表、贓物認領保
    管單各1 份、行動電話通聯紀錄2 份、行動電話簡訊照片4
    張、現場蒐證照片13張、扣案物品照片7 張、贓物照片8 張
    在卷可稽及扳手、活動扳手、鯉魚鉗、鐵撬、鐵鎚、油壓剪
    各1 支扣案可佐。從而，被告丙○○任意性之自白與事實相
    符，堪予採信。本案事證明確，被告丙○○犯行洵堪認定，
    應依法論科。
三、按刑法第321 條第1 項第3 款之攜帶兇器竊盜罪，係以行為
    人攜帶兇器竊盜為其加重條件，此所謂兇器，其種類並無限
    制，凡客觀上足對人之生命、身體、安全構成威脅，具有危
    險性之兇器均屬之，且祇須行竊時攜帶此種具有危險性之兇
    器為已足，並不以攜帶之初有行兇之意圖為必要（最高法院
    79年臺上字第5253號判例意旨參照）。查扣案之扳手、活動
    扳手、鯉魚鉗、鐵撬、鐵鎚及油壓剪各1 支，均係金屬製品
    ，質地堅硬鈍重，如持以攻擊人體，足以造成相當之傷害，
    堪認客觀上足對人之生命、身體、安全構成威脅，而可供作
    兇器使用無疑。是核被告丙○○所為，係犯刑法第321 條第
    1 項第2 、3 款之攜帶兇器毀壞門扇竊盜罪。被告有上述事
    實欄所載之科刑及執行紀錄，此觀卷附臺灣高等法院被告前
    案紀錄表1 份即明，其於受有期徒刑之執行完畢後，5 年以
    內故意再犯本件有期徒刑以上之罪，為累犯，應依刑法第47
    條第1 項規定加重其刑。爰審酌被告丙○○正值青壯，不思
    正道取財，竟圖不勞而獲而共同竊取他人財物，破壞社會秩
    序及他人財產安全，兼衡被告前有竊盜等前科之素行（見卷
    附臺灣高等法院被告前案紀錄表）、生活狀況、智識程度、
    犯罪之動機、目的、手段、所竊取財物之價值、坦承犯行之
    犯罪後態度、檢察官求處有期徒刑11月等一切情狀，量處如
    主文所示之刑，以資懲儆。另扣案之扳手、活動扳手、鯉魚
    鉗、鐵撬、鐵鎚及油壓剪各1 支，均係被告丙○○所有供犯
    罪所用或預備之物，業據其於本院審理時供明在卷（見本院
    卷宗第68頁），爰依刑法第38條第1 項第2 款規定宣告沒收
    。至被告丙○○固坦承係以0000000000號行動電話門號與同
    案被告丁○○之0000000000號行動電話門號連絡行竊事宜乙
    節，惟行動電話（含門號SIM 卡）尚非被告2 人下手行竊時
    所實際使用之物，與前述扣案足以便利竊盜犯行之鐵撬等工
    具尚屬有間，而與本案竊盜犯行之關連性甚低，檢察官亦未
    聲請沒收，爰不予宣告沒收被告2 人所使用之行動電話（含
    門號SIM 卡），附此敘明。
四、公訴意旨另以：被告丙○○與丁○○亦共同於上揭時、地，
    同時竊取告訴人所有之NOKIA 牌6600型、NOKIA 牌3100型及
    MOTOROLA牌W375型行動電話各1 支，因認被告丙○○此部分
    亦涉犯刑法第321 條第1 項第2 、3 款之加重竊盜罪嫌云云
    。惟按告訴人之告訴，係以使被告受刑事訴追為目的，是其
    陳述是否與事實相符，仍應調查其他證據以資審認；以被害
    人之陳述為認定犯罪之依據時，必其陳述並無瑕疵，且就其
    他方面調查又與事實相符，始足採為科刑之基礎，倘其陳述
    尚有瑕疵，而在未究明前，遽採為論罪科刑之根據，即難認
    為適法（最高法院52年臺上字第1300號、61年臺上字第3099
    號判例意旨參照）。經查，公訴意旨認被告丙○○共同竊取
    上開行動電話，無非係以告訴人甲○○及被害人乙○○於警
    詢時之指證為其論據，惟訊據被告丙○○於本院審理時堅詞
    否認竊取上開行動電話，同案被告丁○○亦於本院審理時否
    認竊取上開行動電話，復未扣得上開行動電話以資佐證，是
    以被告丙○○此部分犯嫌，僅有告訴人及被害人之單一指述
    可憑，揆諸前揭說明，自不得作為認定被告丙○○犯罪之唯
    一證據，本應為無罪之諭知，惟公訴意旨認此部分與前揭論
    罪科刑之部分，有實質上一罪關係，爰不另為無罪之諭知，
    附此敘明。
據上論斷，應依刑事訴訟法第273 條之1 第1 項、第299 條第1
項前段，刑法第321 條第1 項第2 款、第3 款、第47條第1 項、
第38條第1 項第2 款，判決如主文。
本案經檢察官張世聰到庭執行職務。
中    華    民    國    99    年     3    月    4     日
                  刑事第九庭    法  官    賴彥魁
上列正本證明與原本無異。
如不服本判決，應於判決送達後10日內，向本院提出上訴書狀，
並應敘述具體理由；其未敘述上訴理由者，應於上訴期間屆滿後
20日內向本院補提理由書（均須按他造當事人之人數附繕本），
「切勿逕送上級法院」。
                                  書記官  楊文祥
中    華    民    國    99    年     3    月    4     日
附錄本案論罪科刑法條全文：
中華民國刑法第321 條：
犯竊盜罪而有左列情形之一者，處6 月以上、5 年以下有期徒刑
：
一、於夜間侵入住宅或有人居住之建築物、船艦或隱匿其內而犯
    之者。
二、毀越門扇、牆垣或其他安全設備而犯之者。
三、攜帶兇器而犯之者。
四、結夥三人以上而犯之者。
五、乘火災、水災或其他災害之際而犯之者。
六、在車站或埠頭而犯之者。
前項之未遂犯罰之。

司法院資訊處製作；財團法人民間司法改革基金會備份。
